# 考试：

提问人：windy1978 时间：2011-08-09 10:58:41
请问有人参加过财务顾问主办人考试吗？具体的条件与报名方式如何，望详告，谢谢

回答人：chenyiwei
当初《上市公司并购重组财务顾问业务管理办法》（证监会令第 54 号）于 2008 年 6 月发布时，证监会在新闻通稿中提到：“《办法》
正式公布的同时，相关的配套工作也在紧锣密鼓地进行着。首先需要落实的就是财务顾问主办人胜任能力考试问题，为此，证监会不久之后将颁布《考试大纲》，并于《考试大纲》颁布后三个月内，组织首次财务顾问主办人胜任能力考试。据证监会相关部门负责人介绍，《考试大纲》已初步编写完毕，内容涉及法律、财会、税收、审计、评估、公司金融等多个领域，为了明确考试方向，使广大考生能够更好地集中精力复习，《考试大纲》还附带了一些参考书目以及相关法律法规和规范性文件目录。此外，根据《办法》的相关规定，需要建立监管信息系统，对财务顾问及其财务顾问主办人进行持续动态监管，目前，监管信息系统建设工作正稳妥、有序地开展。”但似乎后续一直没有该考试开考的消息，证监会网站上也没有明确的最新动态信息。